臺灣臺南地方法院刑事判決　　　　　　　 94年度易字第633號
公　訴　人　臺灣臺南地方法院檢察署檢察官
被　　　告　丙○○
上列被告因竊盜案件，經檢察官竊盜提起公訴（九十四年度偵字
六五四七號、八七七五號），被告就被訴事實為有罪之陳述，本
院合議庭裁定進行簡式審判程序，並判決如下：
    主  文
丙○○連續攜帶兇器破壞安全設備於夜間侵入住宅竊盜，累犯，
處有期徒刑壹年貳月。扣案螺絲起子壹支、手電筒壹支均沒收。
    事  實
一、丙○○前因違反麻醉藥品管理條例案件，分別經高雄地方法
    院八十一年度訴字第三四五一號判處有期徒刑五月確定，又
    另違反麻醉藥品管理條例案件經臺灣高等法院高雄分院八十
    二年度上訴字第九八一號判處有期徒刑五年，並定應執行刑
    有期徒刑五年四月確定。旋於民國八十五年五月二十七日入
    監執行，而於八十六年十月一日縮短刑期假釋付保護管束出
    監，嗣因另犯竊盜案件，經高雄地方法院九十年度易字第三
    一八六號判處有期徒刑一年確定，乃併於九十年一月二十三
    日起因撤銷前案假釋，執行殘刑二年八月二十七日及執行竊
    盜案件之有期徒刑一年，再度入監執行，甫於九十三年八月
    一日縮刑期滿執行完畢出監。猶不知警惕，竟基於意圖為自
    己不法所有之概括犯意，連續於附表所示之時間、地點，攜
    帶客觀上具有危險性之螺絲起子兇器，以持該螺絲起子破壞
    門鎖之方式，夜間侵入住宅，竊得如附表所示之物（無故侵
    入住宅及毀損部分，均未據告訴）。於竊得附表編號一所示
    之財物並藏置在其所穿著印有「津頤實業大津機械」字樣之
    外套後，欲離去之際，適屋主乙○○返家發現遭竊，在其住
    處四樓撞見躲在門後之丙○○，丙○○將其所穿著之上開外
    套脫下丟給乙○○後，趁機駕駛車牌０九九一—ＪＫ號自小
    客車（車主係蔡順及之兄蔡順源）逃逸。於竊得附表編號二
    所示財物後，離去之際，經屋主甲○○發現而報警當場查獲
    ，並扣得上開供竊盜所用之螺絲起子、手電筒各一支等物。
二、案經乙○○、甲○○分別訴由台南縣警察局麻豆分局、歸仁
    分局報請台灣台南地方法院檢察署檢察官偵查起訴。
    理  由
一、本件係經被告丙○○於準備程序當庭表示認罪，而經本院裁
    定以簡式審判程序加以審理，則依據刑事訴訟法第二百七十
    三條之二、同法第一百五十九條第二項之規定，不適用傳聞
    法則有關限制證據能力之相關規定，合先敘明。
二、上揭犯罪事實，業據被告丙○○於警詢、偵查中及本院審理
    時坦認不諱，核與告訴人乙○○、甲○○於警詢時指述之失
    竊情節相符，復有卷附扣押書、贓物認領保管單各一份、照
    片八張及扣案之螺絲起子、手電筒各一支可資佐證，本件事
    證明確，被告犯行洵堪認定，應依法論科。
三、按刑法第三百二十一條第一項第三款之攜帶兇器竊盜罪，係
    以行為人攜帶兇器竊盜為其加重條件，此所謂兇器，其種類
    並無限制，凡客觀上足對人之生命、身體、安全構成威脅，
    具有危險性之兇器均屬之，且祇須行竊時攜帶此種具有危險
    性之兇器為已足，並不以攜帶之初有行兇之意圖為必要（最
    高法院七十九年度台上字第五二五三號判例要旨可供參照）
    。查扣案之螺絲起子一支，長約三十公分，為金屬材質，業
    經本院當庭勘驗無訛，有勘驗筆錄可稽，在客觀上足以對他
    人之生命、身體（如頸部、眼睛等）、安全構成威脅，顯係
    具有危險性，自屬兇器無誤；又按門鎖為安全設備之一種，
    被告毀壞門鎖行竊，自應論以刑法第三百二十一條第一項第
    二款之毀壞安全設備竊盜罪。惟此處所謂門鎖，係指附加於
    門上之鎖而言，至毀壞構成門之一部之鎖（如司畢靈鎖），
    則應認為毀壞門扇，此觀諸最高法院六十四年度第四次刑庭
    庭推總會議決議(一)意旨亦甚明瞭，本件被告丙○○係以上開
    螺絲起子，於夜間侵入並破壞乙○○、甲○○住處附加於門
    上之鎖（見臺南縣警察局麻豆分局警卷第二十一頁、臺南縣
    警察局仁德分局警卷第十二頁），故核被告丙○○所為，係
    犯刑法第三百二十一條第一項第一款、第二款、第三款之攜
    帶凶器、毀壞安全設備、於夜間侵入住宅竊盜罪。又被告先
    後二次犯行，時間緊接、方法相同，觸犯構成要件相同之罪
    ，顯係基於概括犯意為之，為連續犯，應依刑法第五十六條
    規定，論以一罪，並加重其刑。又被告有如事實欄所列之前
    科犯行，有台灣高等法院被告全國前案紀錄表可按，其受有
    期徒刑執行完畢，五年以內再犯本件有期徒刑以上之罪，為
    累犯，應依刑法第四十七條規定加重其刑，並遞加重其刑。
    爰審酌被告素行不佳，正值青壯之年，不思自力營生，僅因
    貪圖私利，竟任意竊取他人財務，毫無尊重他人所有權之基
    本觀念，且以攜帶凶器侵入住宅方式遂行竊盜犯罪，危害居
    家及人身安全甚鉅，惟念及被告犯罪後坦認犯行，尚見悔意
    等一切情狀，量處如主文所示之刑。扣案之螺絲起子、手電
    筒各一支，為被告所有，供本件竊盜犯罪所用之物，業據被
    告供陳在卷，應依刑法第三十八條第一項第二款規定，宣告
    沒收。
據上論斷，應依刑事訴訟法第二百九十九條第一項前段、第二百
七十三條之一第一項，刑法第五十六條、第三百二十一條第一項
第一款、第二款、第三款、第四十七條、第三十八條第一項第二
款，判決如主文。
本案經檢察官陳思睿到庭執行職務。
中　　華　　民　　國　　94　　年　　8　　月　　16　　日
　　　　　　　　　刑事第一庭    法　官　王慧娟
以上正本證明與原本無異。
如不服本判決，應於判決送達後10日內，向本院提出上訴狀。
　　　　　　　　　　　　　　　　書記官　王元宏
中　　華　　民　　國　　94　　年　　8　　月　　16　　日
中華民國刑法第321條第1項
犯竊盜罪而有左列情形之一者，處 6 月以上、 5 年以下有期徒
刑：
一  於夜間侵入住宅或有人居住之建築物、船艦或隱匿其內而犯
    之者。
二  毀越門扇、牆垣或其他安全設備而犯之者。
三  攜帶兇器而犯之者。
四  結夥三人以上而犯之者。
五  乘火災、水災或其他災害之際而犯之者。
六  在車站或埠頭而犯之者。
附表：
┌──┬───────┬─────────┬────┬───────────┐
│編號│ 時     間    │地    點          │ 被害人 │竊    得    財   物   │
├──┼───────┼─────────┼────┼───────────┤
│    │94年4月8日晚上│臺南縣麻豆鎮總榮里│乙○○  │金錶一只、戒指一只、項│
│一  │7時30分許     │3之34號           │        │鍊一條、耳環一對、現金│
│    │              │                  │        │三百元                │
├──┼───────┼─────────┼────┼───────────┤
│    │94年7月6日晚上│臺南縣仁德鄉      │甲○○  │金戒指二只、紀念硬幣五│
│二  │7時20分許     │仁義三街143號     │        │枚、現金一千六百五十元│
│    │              │                  │        │、舊版新台幣三百五十元│
└──┴───────┴─────────┴────┴───────────┘
